臺灣新竹地方法院刑事裁定
110年度簡上字第102號
聲  請  人
即  被  告  盧志雄



上列聲請人即被告因傷害案件（110年度簡上字第102號），聲請
檢閱卷證，本院裁定如下：
    主    文
盧志雄准予預納費用後付與如附表編號2至7所示之卷證影本。
其餘聲請駁回。
    理    由
一、聲請意旨詳如附件刑事被告聲請付與卷證影本聲請狀、111
    年7月4日回覆文所載。
二、按修正前之刑事訴訟法第33條第2項前段原規定「無辯護人
    之被告於審判中得預納費用請求付與卷內筆錄之影本」，該
    條規定嗣經修正為「被告於審判中得預納費用請求付與卷宗
    及證物之影本」，經總統於民國108年6月19日公布，並已於
    108年12月19日施行，而將被告於「審判中」得請求付與之
    卷證資料由「卷內筆錄之影本」擴及於「卷宗及證物之影本
    」。至於審判程序終結後或判決確定後，被告得否請求付予
    卷宗及證物之影本，法律雖仍無明文，然參酌司法院釋字第
    762號解釋已宣告修正前刑事訴訟法第33條第2項前段規定未
    賦予被告得請求付與卷宗筆錄以外之卷宗及證物影本之權利
    ，妨害被告防禦權之有效行使，於此範圍內，與憲法第16條
    保障訴訟權之正當法律程序原則意旨不符等旨，本諸合目的
    性解釋，判決確定後之被告，如因聲請再審、非常上訴或其
    他訴訟目的之需要，請求法院付與卷證資料影本者，仍應予
    准許，以保障其獲悉卷內資訊之權利，並符便民之旨（最高
    法院108年度台抗字第1074 號裁定同旨參照）。
三、再者，被告於審判中雖得預納費用請求付與卷宗及證物之影
    本，但卷宗及證物之內容與被告被訴事實無關或足以妨害另
    案之偵查，或涉及當事人或第三人之隱私或業務秘密者，法
    院本得限制之，刑事訴訟法第33條第1項、第2項定有明文；
    又同條第3項前段亦規定：「被告於審判中經法院許可者，
    得在確保卷宗及證物安全之前提下檢閱之。但有前項但書情
    形，或非屬其有效行使防禦權之必要者，法院得限制之」，
    此即被告聲請檢閱卷證之規定，依司法院釋字第762號解釋
    意旨，同屬被告之卷證資訊獲知權，為憲法訴訟權保障之範
    疇，是判決確定後之被告，如有聲請再審或非常上訴等訴訟
    上之需求，其卷證資訊獲知權應等同於「審判中」之被告，
    固得類推適用上揭規定，惟仍應受該等規定但書之限制，亦
    即判斷檢閱卷證是否屬被告有效行使防禦權所必要時，法院
    宜審酌其充分防禦之需要、案件涉及之內容、有無替代程序
    及司法資源之有效運用等因素，綜合認定之，或依被告所取
    得之影本已得完整獲知卷證資訊，而無直接檢閱卷證之實益
    等情形，均難認屬其有效行使防禦權所必要（該條項立法理
    由暨最高法院109年度台抗字第622號裁定同旨參照）。
四、經查：
　㈠被告盧志雄就其被訴傷害案件，因不服本院以110年度竹東簡
    字第82號判決判處拘役50日，如易科罰金，以新臺幣（下同
    ）1,000元折算1日之判決，向本院合議庭提起上訴，經本院
    於111年5月26日以110年度簡上字第102號判決上訴駁回確定
    在案。被告嗣具狀向本院聲請付與附表編號1至8所示卷證影
    本，而本案判決雖已確定，惟被告尚有聲請再審等特殊救濟
    程序之可能，則除附表編號1、8部分有下述不應准許之事由
    外，其餘部分，揆諸上開規定意旨，為保障被告獲悉卷內資
    訊之權利，並符便民之旨，爰裁定被告於繳納相關費用後，
    准予付與該部分卷證影本，且取得上開資料不得散布或為非
    正當目的之使用，並禁止再行轉拷利用。
　㈡而關於被告聲請附表編號1卷證影本部分，考諸被告於本案被
    訴涉犯傷害罪嫌之基礎事實，依聲請簡易判決處刑書之記載
    ，實係檢察官認被告於109年6月10日有傷害告訴人吳俊民之
    行為，至告訴人吳俊民有無因其他案件接受調查、製作偵訊
    筆錄，倘斯項證據未經檢察官出證或經本院援引為本案之證
    據，即應與被告本案被訴部分無涉，亦即本案被告並不具有
    告訴人吳俊民接受調查之該案件之「被告」身分，當非上開
    條文之適格聲請權人，況本院收受被告聲請付與卷證影本聲
    請狀後，曾發函請其補正說明附表編號1所指之內容為何，
    被告111年7月4日回覆文中亦未就此為符合法律規定聲請要
    件之說明，是其此部分聲請當無理由。
　㈢另關於被告聲請附表編號8部分，核該項證據內容，係被告被
    訴傷害案件行為結束後，警方據報至現場處理時，該警員配
    戴之密錄器所攝錄當日處理經過之錄影檔案，而斯時該處原
    為新竹縣竹東鎮環球市社區管理委員會召開例會之現場，是
    上開密錄器不可避免地攝錄多位在場民眾之聲音影像及其等
    個人斯時之活動舉止，實涉及多位與本案無關之第三人之隱
    私，則揆諸前揭規定，本院對於被告聲請檢閱卷證之方式或
    是否交付檔案之複製電磁紀錄等節，依法本得加以限制之；
    再者，為保障被告卷證資訊獲知權，以平衡兼顧上開在場第
    三人之隱私保護及被告訴訟上之權益，本院於受理該案件繫
    屬時，已應被告之請求，就待證事實即警員到場處理時是否
    可見告訴人吳俊民之傷勢乙節，當庭播放附表編號8錄影檔
    案予其觀看，並當場製作勘驗筆錄，確認「三段密錄器影片
    檔，並無發現有定格、特寫在告訴人吳俊民脖子部位之影片
    ，故無法藉由影片判斷告訴人吳俊民脖子是否受有如起訴書
    所載之傷勢」等情，更一再依被告之聲請重複播放該等影像
    ，此有本院111年5月5日審理筆錄1份（見簡上卷第198頁至
    第200頁）附卷憑參，是被告之卷證資訊獲知權當已獲得充
    分之保障；此外，被告復未說明何以歷經上開程序仍有必要
    聲請付與錄影檔案電磁紀錄，更未指明其聲請目的、待證事
    實為何，當難認此一聲請屬其有效行使防禦權之必要者，其
    此部分聲請自無理由，應予駁回。
五、從而，被告就附表編號2至7部分之聲請，經核與法並無不合
    ，自應准予被告於預納費用後付與如附表編號2至7所示之卷
    證影本，惟被告取得上開資料後應不得散布或為非正當目的
    之使用，並禁止再行轉拷利用，至其餘聲請部分並無理由，
    應予駁回。
據上論斷，依刑事訴訟法第220條，裁定如主文。
中　　華　　民　　國　　111 　年　　7 　　月　　13　　日
                      刑事第二庭審判長法　官　楊數盈
                              　　    法　官　崔恩寧
                              　      法　官　江宜穎
以上正本證明與原本無異。
如不服本裁定，應於收受送達後5日內向本院提出抗告狀。
中　　華　　民　　國　　111 　年　　7 　　月　　13　　日
                                      書記官　蕭妙如
　　　　
附表：
編號 聲請狀所載之聲請「卷證名稱」 本院准予付與卷證影本範圍 1 搶奪誹謗案吳俊民的偵訊筆錄 不予准許。 2 前否准調閱警方密錄器光碟片之理由 本院110年度簡上字第102號卷（下稱簡上卷）第177頁。 3 簡上卷第204頁及第205頁 本院111年5月5日審判筆錄影本。 4 與證人交互詰問筆錄  5 依289條進行言詞辯論之筆錄  6 本人辯論終前最後陳述之筆錄  7 光碟片擷圖15-18頁 本院111年3月31日勘驗筆錄所附之勘驗擷圖1至擷圖27。 8 警方案發當日，現場密錄器光碟片×1 不予准許。